# ATA 24.08.2021

## 1. Local
Discord

## 2. Participantes
- Nilvan Peres
- Dafne Moretti
- Peniel
- Lucas Melo
- Lucas Lima
- João Pedro Chaves

## 3. Assuntos discutidos
### 3.1 Melhorias solicitadas após o Pontro de Controle 2
 - Adicionar brainstorming (toda equipe)
 - "Fechar"  priorização das prioridades, pegar uma média geral do requisitos, e % de must, could, would (João Pedro)
- Reorganizar personas, divisão sequencial de primária, secundária e anti-persona e deixa mais claro no título (João Pedro)
- Organização dos resultado final de requisitos, com os links do id indo pra documentação da onde foi retirada o requisito. (João Pedro)
- Melhorar cronograma especificando quem ficou responsável por tal coisa. (João Pedro)
- Adição da ata. (Nilvan)
- Melhorias para a apresentação. (Dafne)


### 3.2 Modelagem
As divisões relacionadas a Modelagem do app ficaram da seguinte forma 

|Técnica de Modelagem | Responsável |
|--|--|
| Cenários  | Peniel |
| Léxico | Peniel |
| Especificação suplementar | Dafne |
| Casos de Uso | João Pedro |
| Diagramas de Caso de Uso | Lucas Melo |
| Backlog | Nilvan |
| Histórias de Usuário | Nilvan |
| IStar | Dafne |
| NFR | Lucas Lima |


